it: Tipo di funzionalità del selfie stick: Supporto per telefono con localizzazione automatica; Selfie stick magnetico; Selfie stick con supporto per il collo; Selfie stick e cardano; Selfie stick e treppiede; Selfie stick, treppiede e luce; Solo selfie stick; Solo treppiede; Altro
el: Τύπος λειτουργικότητας selfie stick: Θήκη τηλεφώνου με αυτόματη παρακολούθηση; Μαγνητικό μπαστούνι κάμερας; Μπαστούνι κάμερας με βάση λαιμού; Μπαστούνι κάμερας και gimbal; Μπαστούνι κάμερας και τρίποδο; Μπαστούνι κάμερας και τρίποδο και φως; Μόνο μπαστούνι κάμερας; Μόνο βάση τριπόδου; Άλλο
nb: Selfiestangfunksjonalitetstype: Telefonholder med automatisk sporing; Magnetisk selfiestang; Selfiestang med nakkefeste; Selfiestang og gimbal; Selfiestang og stativ; Selfiestang og stativ og lys; Kun selfiestang; Kun stativ med tre ben; Annet
ru: Тип функциональности монопода для селфи: Держатель для телефона с функцией автослежения; Магнитный монопод для селфи; Монопод для селфи с креплением на шею; Монопод для селфи со стабилизатором; Монопод для селфи со штативом; Монопод для селфи со штативом и подсветкой; Только монопод для селфи; Только штатив; Другое
hr-HR: Vrsta funkcionalnosti štapa za selfije: Držač telefona s automatskim praćenjem; Magnetni štap za selfije; Štap za selfije s postavljanjem na vrat; Štap za selfije i gimbal; Štap za selfije i stativ; Štap za selfije, stativ i svjetlo; Samo štap za selfije; Samo stativ; Ostalo
tr: Selfie çubuğu işlevsellik türü: Otomatik takipli telefon tutucu; Manyetik selfie çubuğu; Boyuna takılan selfie çubuğu; Selfie çubuğu ve gimbal; Selfie çubuğu ve tripod; Selfie çubuğu, tripod ve ışık; Sadece selfie çubuğu; Sadece tripod standı; Diğer
zh-TW: 自拍棒功能類型: 自動追蹤手機支架; 磁吸式自拍棒; 頸掛式自拍棒; 自拍棒和平衡環架; 自拍棒和三腳架; 自拍棒、三腳架和燈光; 僅有自拍棒; 僅有三腳架; 其他
es: Tipo de funcionalidad del palo de selfie: Soporte para teléfono con seguimiento automático; Palo magnético para selfies; Palo de selfie con montaje en el cuello; Palo selfie y cardán; Palo selfie y trípode; Palo selfie, trípode y luz; Palo solo para selfies; Soporte solo para trípode; Otros
ro-RO: Tipul de funcționalitate al bățului de selfie: Suport de telefon cu urmărire automată; Băț magnetic pentru selfie-uri; Băț selfie cu montare la gât; Băț pentru selfie și mecanism cardanic; Băț pentru selfie și trepied; Băț pentru selfie, trepied și lumină; Numai băț pentru selfie; Doar suport de trepied; Altele
vi: Loại chức năng của gậy tự sướng: Giá đỡ điện thoại tự động theo dõi; Gậy tự sướng từ tính; Gậy tự sướng đeo cổ; Gậy tự sướng và giá đỡ chống rung gimbal; Gậy tự sướng và giá đỡ ba chân; Gậy tự sướng và giá đỡ ba chân và đèn; Chỉ gậy tự sướng; Chỉ giá đỡ ba chân; Khác
lt-LT: Asmenukių lazdos funkcionalumo tipas: Automatinio sekimo telefono laikiklis; Magnetinė asmenukių lazda; Ant kaklo tvirtinama asmenukių lazda; Asmenukių lazda ir gimbalas; Asmenukių lazda ir trikojis; Asmenukių lazda, trikojis ir apšvietimas; Tik asmenukių lazda; Tik trikojo stovas; Kita
fr: Type de fonctionnalité de la perche à selfie: Support de téléphone à suivi automatique; Perche à selfie magnétique; Perche à selfie à fixer au cou; Perche à selfie et gimbal; Perche à selfie et trépied; Perche à selfie, trépied et lumière; Perche à selfie uniquement; Trépied uniquement; Autre
bg-BG: Тип функционалност на селфи стика: Държач за телефон с автоматично проследяване; Магнитен селфи стик; Селфи стик за закрепване на врата; Селфи стик и стабилизатор; Селфи стик и статив; Селфи стик, статив и светлина; Само селфи стик; Само статив; Други
hu: Szelfibotfunkció típusa: Automatikus követő telefontartó; Mágneses szelfibot; Nyakba rögzíthető szelfibot; Szelfibot és stabilizátor; Szelfibot és állvány; Szelfibot és állvány és lámpa; Csak szelfibot; Csak háromlábú állvány; Egyéb
sk-SK: Typ funkčnosti selfie tyče: Držiak telefónu s automatickým sledovaním; Magnetická selfie palica; Selfie palica na krk; Selfie palica s gimbalom; Selfie palica so statívom; Selfie palica so statívom a svetlom; Len selfie palica; Len statív; Iné
fi: Selfietikun toiminnallisuustyyppi: Automaattisesti seuraava puhelimen pidike; Magneettinen selfietikku; Kaulakiinnitteinen selfietikku; Selfietikku ja gimbaali; Selfietikku ja kolmijalka; Selfietikku, kolmijalka ja valo; Vain selfietikku; Vain kolmijalka; Muu
zh-CN: 自拍杆功能类型: 自动跟踪手机支架; 磁吸自拍杆; 颈挂式自拍杆; 自拍杆和云台; 自拍杆和三脚架; 自拍杆和三脚架和灯光; 仅自拍杆; 仅三脚架支架; 其他
pt-PT: Tipo de funcionalidade do bastão de selfie: Suporte para telemóvel com rastreamento automático; Bastão magnético para selfies; Bastão de selfie para suporte para pescoço; Bastão de selfie e gimbal; Bastão de selfie e tripé; Bastão de selfie, tripé e luz; Apenas bastão de selfie; Apenas suporte de tripé; Outro
de: Selfie-Stick-Funktionalitätstyp: Auto-Tracking-Telefonhalter; Magnetischer Selfie-Stick; Selfie-Stick mit Nackenhalterung; Selfie-Stick & Gimbal; Selfie-Stick & Stativ; Selfie-Stick & Stativ & Licht; Nur Selfie-Stick; Nur Stativ; Sonstiges
pl: Typ funkcjonalności kijka do selfie: Uchwyt na telefon z automatycznym śledzeniem; Magnetyczny kijek do selfie; Kijek do selfie mocowany na szyi; Kijek do selfie i gimbal; Kijek do selfie i statyw; Kijek do selfie, statyw i lampa; Tylko kijek do selfie; Tylko stojak na statyw; Inne
pt-BR: Tipo de funcionalidade do bastão de selfie: Suporte de telefone com rastreamento automático; Bastão magnético para selfies; Bastão de selfie para montagem no pescoço; Bastão de selfie e gimbal; Bastão de selfie e tripé; Bastão de selfie, tripé e luz; Somente bastão de selfie; Somente suporte para tripé; Outro
sv: Selfie-stickfunktionalitetstyp: Telefonhållare med automatisk spårning; Magnetisk selfiepinne; Selfiepinne för halsmontering; Selfiepinne och gimbal; Selfiepinne och stativ; Selfiepinne, stativ och lampa; Endast selfiepinne; Endast stativ; Övrigt
en: Selfie stick functionality type: Auto-tracking phone holder; Magnetic selfie stick; Neck-mount selfie stick; Selfie stick & gimbal; Selfie stick & tripod; Selfie stick & tripod & light; Selfie stick only; Tripod stand only; Other
cs: Typ selfie tyče: Držák telefonu s automatickým sledováním; Magnetická selfie tyč; Selfie tyč s držákem na krk; Selfie tyč s gimbalem; Selfie tyč se stativem; Selfie tyč se stativem a světlem; Pouze selfie tyč; Pouze stativ; Jiné
ko: 셀카봉 기능 유형: 자동 추적 휴대폰 홀더; 자석 셀카봉; 목에 거는 셀카봉; 셀카봉 & 짐벌; 셀카봉 & 삼각대; 셀카봉 & 삼각대 & 조명; 셀카봉만; 삼각대 스탠드만; 기타
ja: 自撮り棒機能タイプ: 自動追尾スマホホルダー; マグネット式自撮り棒; 首掛け式自撮り棒; 自撮り棒・ジンバル; 自撮り棒・三脚; 自撮り棒/三脚/ライト; 自撮り棒のみ; 三脚スタンドのみ; その他
sl-SI: Vrsta funkcionalnosti selfie palice: Nosilec za telefon z avtomatskim sledenjem; Magnetna selfie palica; Selfie palica za vrat; Selfie palica z gimbalom; Selfie palica s stativom; Selfie palica s stativom in lučjo; Samo selfie palica; Samo stativ; Drugo
th: ประเภทฟังก์ชันไม้เซลฟี่: ที่วางโทรศัพท์แบบติดตามอัตโนมัติ; ไม้เซลฟี่แม่เหล็ก; ไม้เซลฟี่แบบติดคอ; ไม้เซลฟี่และกิมบอล; ไม้เซลฟี่และขาตั้งกล้อง; ไม้เซลฟี่ & ขาตั้งกล้อง & ไฟ; เฉพาะไม้เซลฟี่เท่านั้น; ขาตั้งกล้องเท่านั้น; อื่นๆ
nl: Selfie stick functionaliteit type: Auto-tracking telefoonhouder; Magnetische selfiestick; Selfiestick voor op de nek; Selfiestick en gimbal; Selfiestick en statief; Selfiestick en statief en lamp; Alleen selfiestick; Alleen statiefstandaard; Andere
da: Selfie-stangens funktionstype: Telefonholder med automatisk sporing; Magnetisk selfie-stang; Selfiestang til halsmontering; Selfie-stang og gimbal; Selfiestang og stativ; Selfiestang, stativ og lys; Kun selfie-stang; Kun stativ; Andet